# 外币折算的处理

提问人：198006wei 时间：2017-04-28 13:03:21
母公司A持有在香港设立的子公司B100%股权，B的记账本位币是美元，同时A持有C公司75%的股权，B持有C的25%股权（A和C的记账本位币是人民币）。 2016 年 3 月份，B将持有C的25%股转让给A公司，以人民币进行结算，A公司与B公司签订了转让合同，同时C公司也在 3 月份完成了工商备案手续。在这个时点B公司确认了转让损益。借：其他应收款 贷：长期股权投资 借或贷：投资收益。
问题： 1 、由于公司完成工商变更后，还需要外汇备案等各种手续，因此款项并未在 2016 年付出，但到年底底时人民币兑美元由6.5变到6.9，香港公司是否确认其他应收款的汇兑损失？即在 2016 年 12 月 31 日时是否做，借：财务费用 贷：其他应收款，记入到单体报表的损益中。在合并层面是否需要另行处理？ 2 、B公司单体层面确认了投资损益，在合并抵销时应该完全抵销，因为涉及外币，因此投资收益并未完全抵销。根据合并范围未发生变化，只是内部股权结构调整，因此不应该影响合并层面的净利润的原则，需要将上述投资收益尚未抵销完毕的部分抵到哪里？其他综合收益还是资本公积？
谢谢！

回答人：chenyiwei
1 、如果 2016 年内B确认股权处置损益是合理的，则相应地应在年末就应收母公司的股权转让款（假设以人民币计价）确认汇兑损益，计入B的当年度损益。A的合并报表层面，该笔汇兑损益仍体现在合并报表中（金额为原始美元金额/当年度平均汇率），无需特殊处理。 2 、差额调整其他综合收益（外币报表折算差额）。

提问人：fanxu7788 时间：2017-04-29 11:54:21
我理解， 2016 年末香港子公司B因合并报表外币报表调整确认的对母公司应收款汇兑收益与母公司确认的应付款汇兑损失可以按净额在财务费用中反映。此案例收购股权不涉及外部的少数股东，合并报表层面应完全恢复至未发生收购行为前状态。

回答人：chenyiwei
主帖中是说股权转让款以人民币结算，所以母公司账面上无汇兑损益，不能与子公司的汇兑损益抵销。